最高法院刑事判決　　　　　　九十四年度台上字第三一八二號
　　上　訴　人　甲○○
上列上訴人因違反毒品危害防制條例案件，不服台灣高等法院高
雄分院中華民國九十四年三月九日第二審更審判決（九十四年度
上更(二)字第一０號，起訴案號：台灣高雄地方法院檢察署八十八
年度偵字第一三三三、四四０七號），提起上訴，本院判決如下
：
    主  文
原判決撤銷，發回台灣高等法院高雄分院。
    理  由
本件原判決撤銷第一審之判決，仍論處上訴人甲○○連續販賣第
二級毒品罪刑，固非無見。
惟查：（一）民國九十二年二月六日修正公布，並於同年九月一
日施行之刑事訴訟法第一百五十九條第一項規定被告以外之人於
審判外之言詞或書面陳述，除法律有規定者外，不得作為證據。
原判決於九十四年三月九日宣判時，已在修正刑事訴訟法公布施
行之後，依刑事訴訟法施行法第七條之三之規定，應依修正後刑
事訴訟法規定之訴訟程序予以審結，方始適法。依原判決理由欄
之載敘，以證人鍾恩平、陳俊全於警、偵訊之供述，作為認定上
訴人犯行之證據，惟上訴人於原審之辯護人已於原審就警訊筆錄
之證據能力提出質疑（原審更(二)卷第四一頁），原判決並未就鍾
恩平等於警訊所為審判外之陳述，究竟如何符合修正後刑事訴訟
法第一百五十九條第一項明定之例外規定而具有證據能力予以論
述說明，於法已有未合。（二）原判決認定上訴人自八十七年七
月中旬某日起至同年十二月三十一日止，以平均每次新台幣（下
同）一千元之價格，販賣第二級毒品安非他命予鍾恩平二十次，
販賣所得二萬元，依其理由之說明，係參諸上訴人賣給陳俊全係
每次一千元，及鍾恩平證述大部分購買一次一千元，並按「金額
大多為五百元、一千元及二千元」之中，較有利於上訴人之方式
估算，應以一千元計算等語。惟鍾恩平所述價格有五百元、一千
元、二千元不等，且其既未證稱平均一次一千元，則原判決認定
事實與理由論述即有前後不相適合之違誤。（三）上訴人於原審
辯稱陳俊全之警訊筆錄，並未就其吸食安非他命及購買管道之始
末為連續陳述，即直接由警方提供上訴人之口卡訊問陳俊全是否
即為販賣安非他命給伊之人，此調查程序與常情有違，且陳俊全
尿液檢驗結果亦查無吸食安非他命之反應，陳俊全竟完全坦承吸
食，與常情有違，陳俊全宛如憑空出現之證人，而質疑其證詞可
信性，並聲請傳訊證人陳俊全對質，原審亦認為有調查之必要，
傳喚陳俊全於九十四年二月二十三日審判期日到場，嗣該傳票因
經常不在無法投遞而退回（見原審更(二)卷第五八頁）。原審未再
行傳喚或依法強制其等到場，即認陳俊全傳訊不著，且已於地院
證述完畢而駁回此部分之聲請逕行判決，不僅對上訴人詰問防禦
權之行使有影響，且有應於審判期日調查之證據未予調查之違法
。以上或為上訴意旨所指摘，或為本院依職權所得調查之事項，
應認原判決仍有發回更審之原因。
據上論結，應依刑事訴訟法第三百九十七條、第四百零一條，判
決如主文。
中　　華　　民　　國　九十四　年　　六　　月　 十六 　日
                      最高法院刑事第八庭
                          審判長法官  呂　潮　澤
                                法官  吳　昆　仁
                                法官  孫　增　同
                                法官  吳　昭　瑩
                                法官  趙　文　淵
      本件正本證明與原本無異
                                      書  記  官
中　　華　　民　　國　九十四　年　　六　　月　二十二　日
                                                      Ｃ
